【裁判字號】    89,交上易,365
【裁判日期】    891031
【裁判案由】    過失傷害
【裁判全文】
臺灣高等法院刑事判決                  八十九年度交上易字第三六五號
    上  訴  人
    即  被  告  乙○○
右上訴人，因過失傷害案件，不服臺灣板橋地方法院，八十九年度交自字第二號，中
華民國八十九年八月十六日第一審判決（併辦案號：臺灣板橋地方法院檢察署八十八
年度偵字第二一九一四號），提起上訴，本院判決如左：
    主      文
上訴駁回。
    事實及理由
一、本案經本院審理結果，認第一審判決以上訴人即被告乙○○因過失傷害人，犯刑
    法第二百八十四條第一項前段之過失傷害罪，量處拘役二十日，並諭知如易科罰
    金，以三百元折算一日，而予緩刑二年，認事用法，俱無不合，量刑及緩刑亦無
    不當，應予維持，並引用第一審判決書關於此部分記載之事實、證據及理由。
二、被告上訴意旨略以行車事故經鑑定機關鑑定（認肇事原因為自訴人甲○○○駕重
    機車未達交岔路口中心處占用來車道搶先左轉），其鑑定意見應屬可採；事發當
    時是日落（十八時四十五分）前十五分時刻，天色昏暗，下有小雨，視界不良，
    被告並非能注意而不注意，又被告駕機車行於慢車道，時速約三十公里，自訴人
    在不當突然出現在上訴人機車左前方，被告立即煞車並向左方閃躲，被告已盡注
    意義務云云，惟按法院綜合全部事證，獨立審判，鑑定機關就行車事故肇事原因
    之鑑定意見，固可供法院參酌，但法院並非全然受其拘束，考之本件行車事故之
    道路交通事故調查報告表之記載，「天候」雖係有雨，「光線」固列為夜間，但
    有照明；在「道路障」方面，則為無障物、視距良好；是當時被告當非不能
    注意車前狀況；又依雙方車損情形（被告機車車頭撞凹，自訴人機車右側車身遭
    損）觀之，事故當時應係被告機車向前以車頭撞及已從對向車道左轉進入被告車
    道之自訴人機車；又按事故之現場圖，被告之機車行於慢車道往中山路方向之慢
    車道，自訴人機車從對向車道左轉進入被告所行之慢車道時，須先越過被告所行
    慢車道左邊之快車道，以是自訴人機車左轉固有占用來車道搶先左轉之違規，惟
    其進入被告機車所行慢車道之前，尚有橫越該慢車道左邊快車道之過程，並非猝
    不及防，乃竟發生被告機車前車頭撞及自訴人機車右側之事故，難謂被告已盡注
    意之能事。以是，被告仍不能全免過失之責；本件上訴，並無理由，應予駁回。
據上論斷，應依刑事訴訟法第三百六十八條、第三百七十三條，判決如主文。
本案經檢察官呂光華到庭執行職務。
中      華      民      國    八十九    年      十      月    三十一    日
                              臺灣高等法院交通法庭
                                  審判長法  官  許  國  宏
                                        法  官  洪  光  燦
                                        法  官  袁  從  楨
右正本證明與原本無異。
不得上訴。
                                        書記官  王  忠  良
中      華      民      國    八十九    年     十一     月      二      日
附錄：本案論罪科刑法條全文
刑法第二百八十四條第一項前段
因過失傷害人者，處六月以下有期徒刑、拘役或五百元以下罰金。致重傷者，處一年
以下有期徒刑、拘役或五百元下罰金。


司法院資訊處製作；財團法人民間司法改革基金會備份。
